臺灣桃園地方法院刑事判決
109年度訴字第1339號
公  訴  人  臺灣桃園地方檢察署檢察官
被      告  陳愷霖


指定辯護人  本院公設辯護人廖彥傑
上列被告因違反毒品危害防制條例案件，經檢察官提起公訴（10
9年度偵字第27016號），本院判決如下：
    主  文
陳愷霖共同犯販賣第3級毒品未遂罪，處有期徒刑1年10月。緩刑
5年，緩刑期間付保護管束，並應於本判決確定日起3年內，向檢
察官指定之政府機關、政府機構、行政法人、社區或其他符合公
益目的之機構或團體，提供180小時之義務勞務及接受法治教育3
場次。
扣案如附表編號1、2所示之物均沒收。
    犯罪事實
一、陳愷霖明知愷他命係毒品危害防制條例所規定之第3級毒品
    ，依法不得販賣，竟與使用門號0000000000號之真實姓名年
    籍不詳、綽號「小夕」之成年男子共同意圖營利，基於販賣
    第3級毒品愷他命之犯意聯絡，先由「小夕」於民國109年8
    月13日前某日，以上揭門號隨機發送「美美檳榔-大口3000
    小口3000保力達600四送ㄧ外送電話0000000000」等暗示販賣
    毒品之訊息，吸引有施用第三級毒品愷他命需求者撥打上開
    外送電話聯繫交易毒品，再於某不詳時、地，將上揭門號SI
    M卡及如附表編號2之手機交與陳愷霖與不特定買家聯繫，並
    於109年8月13日前1、2天，在中壢火葬場附近，交付14包愷
    他命供陳愷霖伺機販售與他人。嗣桃園市政府警察局桃園分
    局警員接獲民眾檢舉並提供上開販賣毒品簡訊之情資，遂於
    109年8月13日某時喬裝購毒者撥打上開外送電話與陳愷霖聯
    繫購買毒品，並約定於同日晚間在桃園市○○區○○路000號交
    易。嗣陳愷霖於同日晚間10時55分，駕駛車牌號碼000-0000
    號自用小客車至上揭交易地點，與員警達成出售3千元、5千
    元之愷他命各1包之合意，而於交付愷他命與員警之際，即
    為警表明身分當場逮捕因而未遂，並扣得如附表所示之物，
    而查獲上情。
二、案經桃園市政府警察局桃園分局報告臺灣桃園地方檢察署檢
    察官偵查起訴。
    理  由
一、證據能力：
    本院認定犯罪事實所憑之供述證據及非供述證據，檢察官、
    被告於本院準備程序均同意作為本案證據，且迄本院言詞辯
    論終結前均未聲明異議，無證據足認係公務員違背法定程序
    所取得，亦無顯不可信或不得作為證據之情形，經本院於審
    判期日依法進行調查提示，均有證據能力。
二、認定犯罪事實所憑之證據及理由：
　　上開犯罪事實，業據被告陳愷霖於警詢、偵訊及審理時均坦
    承不諱（見偵卷第15至29頁、第109至111頁，本院卷第289
    至303），且有桃園市政府警察局桃園分局搜索扣押筆錄暨
    扣押物品目錄表、自願受搜索同意書、桃園市政府警察局桃
    園分局中路派出所警員於109年8月14日出具之職務報告、員
    警與陳愷霖之通話譯文、手機通訊軟體對話截圖、交通部民
    用航空局航空醫務中心航藥鑑字第0000000Q號毒品鑑定書在
    卷可佐（見偵卷第39至42頁、第47頁、第49至51頁、第53頁
    、第75至95頁、第191頁），此外，復有如附表所示之物扣
    案可證，足認被告前開任意性自白與事實相符，堪以採信。
    又被告於審理供陳毒品售價如為2千7百元，其可獲3百元等
    語（見本院卷第300頁），足認其就本案毒品交易確具營利
    之意圖。綜上，本案事證明確，被告犯行洵堪認定，應依法
    論科。　　
三、論罪科刑：
　㈠核被告陳愷霖所為，係犯毒品危害防制條例第4條第6項、第3
    項之販賣第3級毒品未遂罪。其意圖販賣而持有第3級毒品之
    低度行為，為販賣之高度行為所吸收，不另論罪。被告與「
    小夕」間，就上開犯行，有犯意聯絡及行為分擔，應論以共
    同正犯。
　㈡刑之減輕事由：
　⒈被告所為販賣第3級毒品未遂犯行，其已著手為販賣第3級毒
    品犯罪行為之實行，惟因警員欠缺購買真意，自始即屬販賣
    行為不能完成，為未遂犯，爰依刑法第25條第2項之規定，
    按既遂犯之刑度減輕其刑。
　⒉另被告就所犯販賣第3級毒品未遂犯行，於偵查及審理時均
　　自白犯罪，業如前述，爰依毒品危害防制條例第17條第2項
　　規定減輕其刑，並依法遞減之。另經本院函詢檢警有無查獲
    本案毒品上游，分別獲覆略以：被告警詢供述模糊，未能查
    獲上游等語，此分別有臺灣桃園地方檢察署桃檢俊敬109偵2
    7016字第1109074835號函，及桃園市政府警察局桃園分局11
    0年8月13日桃警分刑字第1100048458號函暨職務報告在卷可
    憑（見本院卷161頁、第163至165頁），是本案無從依毒品
    危害防制條例第17條第1項規定減輕其刑，爰予敘明。
　⒊至辯護人雖以被告販賣愷他命數量不多，僅受指示跑腿送貨
    、收款，所獲利益不多，且因員警實施釣魚偵查、毒品無流
    入市面可能，且始終坦承犯行、犯後態度良好，請依刑法第
    59條酌減其刑等語。惟被告本案所參與之販賣毒品未遂犯行
    ，對國民身體及社會秩序危害甚深，乃我國立法所嚴禁，此
    為被告所明知，不容推諉，且於被告為本案行為前，毒品危
    害防制條例部分條文已於109年1月15日修正，於109年7月15
    日施行，此次修正乃提高販賣毒品罪責之法定刑，更係彰顯
    立法者欲杜絕禁止毒害擴散之態度，是販賣毒品之行為實不
    宜輕縱，且參被告為本案販賣毒品之緣由，並不具何等情非
    得已或情堪憫恕之情狀，況被告所犯上開之罪之刑度，經依
    未遂犯及偵審自白規定遞減其刑後，原法定刑已大幅減輕，
    尚難認何情輕法重之情，無適用刑法第59條之規定酌量減輕
    其刑之餘地，辯護人為被告請求酌減其刑，尚非可採。
　㈢爰以行為人之責任為基礎，審酌被告無視於國家防制毒品危
    害之禁令，竟欲販賣第3級毒品藉以牟利，助長毒品蔓延，
    若不幸賣出，將致施用者沈迷於毒癮而難以自拔，戕害國民
    身心健康，危害社會治安，所為應予非難；考量其販賣毒品
    種類、數量程度，及預期可獲得利益有限，尚非屬集團控制
    者或大、中盤毒梟；兼衡其正值青壯，於本案行為前尚無因
    違反毒品危害防制條例案件而經法院論罪處刑之紀錄，有臺
    灣高等法院被告前案紀錄表可佐，及警詢自述家庭經濟狀況
    勉持、智識程度高職畢業，犯後坦承犯行之犯後態度等一切
    情狀，量處如主文所示之刑，以示懲儆。
　㈣被告前未曾因故意犯罪而受有期徒刑以上刑之宣告，有上開
    被告前案紀錄表可參，並衡以其犯後坦承犯罪，堪認其有悔
    意，本院認其經此偵審程序之教訓，應能知所警愓，信無再
    犯之虞，因認對被告所處之刑以暫不執行為適當，爰依刑法
    第74條第1項第1款規定，併予宣告緩刑5年，以啟自新。惟
    被告上開犯行對社會治安、國人身心健康仍具有潛在之危害
    ，且為免其因受緩刑宣告而心存僥倖，並於緩刑期間深存警
    惕，避免再度觸法致緩刑宣告遭撤銷，復斟酌本案之犯罪情
    節、手段等情狀，爰依刑法第74條第2項第5、8款命被告應
    完成如主文所示之事項，並依刑法第93條第1項第2款之規定
    ，諭知於緩刑期間付保護管束，以啟自新，並觀後效。另依
    刑法第75條之1第1項第4款之規定，被告如違反上開所定負
    擔情節重大，足認原宣告之緩刑難收其預期效果，而有執行
    刑罰之必要者，得撤銷緩刑之宣告，併此指明。
三、沒收：
　㈠扣案如附表編號1之愷他命14包（其中2包為本案交易用，12
    包在被告上開小客車內查扣），均為被告同次向「小夕」拿
    取所欲販售之毒品，業據被告供述在卷（見偵卷第19頁），
    是扣案如附表編號1所示之愷他命14包，均係被告基於同一
    犯意所持有之第3級毒品，均屬違禁物，與上開毒品難以完
    全析離之外包裝袋，亦應一併視為違禁物，不問屬於犯罪行
    為人與否，均應依刑法第38條第1項規定沒收之。鑑驗用罄
    之部分，因已滅失，自毋庸為沒收之諭知。
　㈡扣案如附表編號2所示之iPhone廠牌手機1支（含門號0000000
    000號SIM卡1張），為被告持用供與喬裝買家之員警聯繫本
    案販賣第3級毒品未遂犯行所用之物，業經被告供認在卷（
    見偵卷第17、18頁，本院卷第298頁），應依毒品危害防制
    條例第19條第1項規定，不論屬於犯罪行為人與否，宣告沒
    收。又被告並未因本案毒品交易而實際取得毒品交易對價，
    不生犯罪所得沒收問題，併此敘明。
　㈢扣案如附表編號3所示iPhone廠牌手機1支（含門號000000000
    0號SIM卡1張），無證據證明與本案有何關連，自無從依法
    宣告沒收。
　㈣至公訴意旨雖就被告為警查獲時，於其所駕小客車及身上扣
    得之現金6萬2,400元聲請宣告沒收，惟被告於警詢時供稱：
    有一部分是我醫療保險的錢，有一部分是當鋪的錢，還有5
    千元是別人還我的錢等語，另於審理時陳稱：車子是我父親
    所有，當時在車上查扣的錢，有一些是我父親的，其他是我
    住院保險的錢等語（見偵卷第19頁，本院卷第298頁）。審
    酌此部分款項非鉅，被告上開所述雖前後未盡一致，然非顯
    有違常情，依卷存事證復不足認定該款項屬毒品危害防制條
    例第19條第3項規定之其他違法行為所得者，爰不予宣告沒
    收，附此敘明。
據上論斷，應依刑事訴訟法第299條第1項前段，判決如主文。　
本案經檢察官林暐勛提起公訴，檢察官謝咏儒到庭執行職務。
中　　華　　民　　國　　111 　年　　8 　　月　　12　　日
                  刑事第十三庭  審判長法  官  潘怡華
                                      法  官  郭鍵融
　　　　　　　　　　　　　　　　　    法　官　簡方毅
以上正本證明與原本無異。
如不服本判決應於收受判決後20日內向本院提出上訴書狀，並應
敘述具體理由。其未敘述上訴理由者，應於上訴期間屆滿後20日
內向本院補提理由書(均須按他造當事人之人數附繕本)「切勿逕
送上級法院」。 
　       　　　　　　　　　　　　　 　書記官　施懿珊
中　　華　　民　　國　　111 　年　　8 　　月　　15　　日
附錄論罪科刑法條：
毒品危害防制條例第4條
製造、運輸、販賣第一級毒品者，處死刑或無期徒刑；處無期徒
刑者，得併科新臺幣3千萬元以下罰金。
製造、運輸、販賣第二級毒品者，處無期徒刑或10年以上有期徒
刑，得併科新臺幣1千5百萬元以下罰金。
製造、運輸、販賣第三級毒品者，處7年以上有期徒刑，得併科
新臺幣1千萬元以下罰金。
製造、運輸、販賣第四級毒品者，處5年以上12年以下有期徒刑
，得併科新臺幣5百萬元以下罰金。
製造、運輸、販賣專供製造或施用毒品之器具者，處1年以上7年
以下有期徒刑，得併科新臺幣1百50萬元以下罰金。
前五項之未遂犯罰之。
　　　　　　　　　　　　　　　　　　
附表：
編號 扣案物 備註 1 愷他命14包(淨重13.4435公克，驗餘淨重13.4123公克，純質淨重9.7734公克) 經送交通部民用航空局航空醫務中心鑑定檢出愷他命成分。 2     手機1支（含門號SIM卡1張）   iPhone廠牌，0000000000號。 3 手機1支（含SIM卡1張）   iPhone廠牌，門號0000000000號。 4 現金6萬2,400元